# 限制性股票分录

提问人：ssf1618 时间：2013-07-30 11:36:24
母公司是上市公司，持有B公司60%的股权，现授予B公司总经理 40 万母公司的限制性股票，本月应分摊费用 20 万元。 母公司分录：
借：长期股权投资 20 万 贷：资本公积 20 万 B公司分录： 借：管理费用 20 万 贷：资本公积 20 万 合并报表中的抵消分录： 借：资本公积 20 万 贷：长期股权投资 20 万 我的分录对吗 ？请帮忙解答一下？

回答人：chenyiwei
基本合理，合并报表层面应体现管理费用 20 万元和权益增加 20 万元。但是因为B公司并非全资子公司，所以该项费用和权益均应分配40%给少数股权，即少数股东权益和少数股东损益各减少 8 万元。

提问人：hcl1986 时间：2013-07-31 09:56:23
是不是在合并层次编制调整分录 借：少数股东损益 8 贷：管理费用 8 借：少数股东权益 8 贷：未分配利润 8

回答人：chenyiwei
可以这样理解。

提问人：logook 时间：2014-02-15 13:16:33
应该母公司做：借：长期股权投资 12 贷：资本公积--其他 12.在编制合并报表时：借：资本公积 20 贷：长期投资 12 少数股东权益 8 再做：借：少数股东损益 子公司当期净利润 40% 贷： 少数股东权益子公司当期净利润40% 请陈老师指正。

回答人：chenyiwei
母公司个别报表层面仍应按照代子公司承担的股权激励费用全额（ 20 ）确认对子公司的长期股权投资，该金额与子公司个别报表层面的管理费用和资本公积增加额相等。
合并报表层面抵销时： 借：资本公积 20 ，贷：长期股权投资 20 ； 借：少数股东权益 8 ，贷：少数股东损益 8 。 合并报表层面的合并结果为：管理费用 20 ，资本公积增加 12 ，少数股东权益增加 8 。